【裁判字號】    92,上訴,2975
【裁判日期】    921128
【裁判案由】    偽造文書等
【裁判全文】
臺灣高等法院刑事判決                          九十二年度上訴字第二九七五號
    上  訴  人  臺灣桃園地方法院檢察署檢察官
    上  訴  人
    即  被  告  丁○○
右上訴人因被告偽造文書等案件，不服臺灣桃園地方法院九十二年度訴字第四三二號
，中華民國九十二年六月十日第一審判決（起訴案號：臺灣桃園地方法院檢察署九十
一年度偵字第一二二四五號、一二二四六號、一二二四七號），提起上訴，本院判決
如左：
    主  文
原判決撤銷。
丁○○連續結夥三人以上攜帶兇器竊盜，累犯，處有期徒刑貳年拾月。
扣案之六角板手伍支、十字起子壹支、砂輪機壹台、如附表二之一、二之二信用卡簽
帳單上偽造之署押，均沒收。
    事  實
一、丁○○曾於民國八十六年間因違反麻醉藥品管理條例案，經原審法院於八十七年
    四月九日以八十六年易字第五二０八號判決判處有期徒刑七月，於八十七年五月
    三日確定，於八十八年十二月十七日執行完畢，詎仍不知悛悔。
二、丁○○與曾鴻明（另案通緝中）、郭欣、簡承宗（二人均另案審理）等人，基
    於意圖為自己不法所有之概括犯意聯絡，以不特定之組合方式（詳如附表一所示
    ），自八十九年上旬間某日起（簡承宗自八十九年三月十日起至同年四月二十五
    日止因案在監，該期間應扣除其參與），於如附表一所示之時間、地點，以停於
    路邊或量販店停車場之自用小客車為目標，並攜帶渠等所有客觀上足以對人之生
    命、身體、安全構成威脅，具有危險性之兇器六角板手及十字起子，以破壞汽車
    車鎖、後行李箱、敲破車窗玻璃，或趁車主下車未將車門上鎖而潛入車內之方式
    ，並由其餘同行之人負責把風，而連續竊取如附表一所示被害人之財物。
三、又渠等復共同意圖為自己不法之所有，並基於概括之犯意聯絡，於竊得如附表一
    所示被害人之信用卡後，即交由郭欣、丁○○、彭金凌（另案審理）等人，連
    續於附表二之一、二之二所示時間、地點，冒充真正持卡人前往商家刷卡購買物
    品，並在具有私文書性質之信用卡簽帳單上偽簽真正持卡人署押後（同時複寫於
    信用卡簽帳單第二聯或第三聯上），將上開信用卡簽帳單持交店員行使，以此方
    式使信用卡交易特約商店及發卡銀行誤認上開簽帳單為合法持卡人所為消費，據
    以准許消費或依據簽帳金額付款予各該信用卡交易特約商店，而交付如附表二之
    一、之二所示之物品，足以生損害於如附表二之一、之二所示之真正持卡人、特
    約商店及發卡銀行。
四、嗣經警循線分別於下列時、地查獲：  (一)八十九年一月廿日十八時許，在台中市
    ○○路「中友百貨公司」查獲羅清輝（另案審理），同行之丁○○、簡承宗、彭
    金凌則先行逃逸。(二)同年三月廿九日一時四十分許，在桃園縣平鎮市○○路三０
    四巷底菜園查獲郭欣。(三)同日一時五十分許，在桃園縣平鎮市○○路同路二九
    二巷十二號查獲簡承宗。(四)同年四月十八日廿二時許，在桃園縣桃園市○○○街
    一七七巷四號，扣得曾鴻明、簡承宗等人所有供犯罪所用之六角板手五支、砂輪
    機一台（磨起子所用之物）、十字起子一支。並分別查獲如附表三所示之贓物。
五、案經桃園縣警察局八德分局、楊梅分局報告台灣桃園地方法院檢察署檢察官偵查
    起訴。
    理  由
一、訊據被告上訴人即丁○○對於前揭連續竊盜、盜刷信用卡之犯罪事實迭於警訊（
    詳見偵字第五九九四號卷第四二頁、偵字第五七八０號卷第四六頁反面，偵字第
    六四四六號卷第卅六頁）、偵查（詳見偵字第五九九四號卷第六三頁反面、七九
    頁，偵字第一二二四六號卷第廿六頁反面，偵字第六四四六號卷第四九頁反面）
    及原審（詳見原審卷第四八、五十、五二、五三、五六、六二、六四、九八、一
    一二頁）審理中均坦承不諱，惟於本院就連續竊盜部分辯稱：伊沒有偷，原審判
    太重了云云。經查：
  (一)關於附表一竊盜部分：被害人甲○○（詳見偵字四八三九號卷第廿二頁）、壬○○（詳見偵字第九五八六號卷第廿六頁反面）、戊○○（偵字第五九九四號卷第
    一五五頁）、辰○○（詳見偵字第五九九四號卷第一卅九頁）、癸○○（詳見偵
    字第五九九四號卷第一００頁）、午○○（詳見偵字第五九九四號卷第一二四頁
    ）、丙○○（詳見偵字第五九九四號卷第一一二頁）分別於警詢時指訴之被害情
    節，核與被告所供大致相符，並有受理刑事案件報案三聯單（詳見偵字第四八三
    九號卷第廿三頁）、贓物領據（詳見偵字五九九四號卷第一０二、一一四頁反面
    、一二五頁反面、一四０、一五六頁）在卷可稽。
  (二)關於附表二之一盜刷信用卡部分：被害人未○○（詳見偵字第五九九四號卷第一
    一六頁）、癸○○（詳見偵字第五九九四號卷第一００頁）分別於警詢中指述被
    害情節，核與被告所述大致相符，並有消費明細表影本二紙在卷（詳見偵字第五
    九九四號卷第一０一、一一七頁）。
  (三)關於附表二之二盜刷信用卡部分：被害人壬○○（詳見偵字第九五八六號卷第十
    頁反面、第十八頁反面）、申○○之夫寅○○（詳見偵字第五九九四號卷第一三
    ０頁）、辛○○（詳偵字第五九九四號卷第一０三頁）、乙○○（詳見偵字第六
    四四六號卷第五五頁）分別於警詢中指述被害情節，核與被告所述大致相符，並
    有簽帳單影本三紙（詳見偵字第九五八六號卷第廿二頁正反面，偵字第五九九四
    號卷第一０四頁））、消費明細表影本在卷（詳見偵字第九五八六號卷第十三頁
    ，偵字第五九九四號卷第一三二頁反面，偵字第六四四六號卷第四七頁反面）。
  (四)亦與同案共犯所述共同行竊、盜刷信用卡之情節相符：1.曾鴻明於警詢供稱：伊
    與丁○○同組行竊，偷的地點包括中壢家樂福、蘆竹下海湖海水浴場、南崁萬客
    隆，由男生輪流開車下車用板手打開車子偷車內皮包，再交給女孩子盜刷（見偵
    字第五九九四號卷第五二頁）；每次行竊人數不定，大多二至三人一組，如竊得
    信用卡均交由女生去盜刷（見偵字第六四四六號卷第七三頁）。再於原審審理中
    亦就起訴書所載附表逐一陳述曾與被告丁○○共犯該附表編號十四、二十、二十
    一、二十二、二十三號之案件（詳見原審卷第卅一頁）。2.郭欣警詢供稱：竊
    盜集團包括曾鴻明、丁○○、簡承宗等人，竊得之信用卡由伊盜刷（見偵字第六
    四四六號卷第廿七頁）。3.簡承宗供稱：被害人壬○○之信用卡為伊所竊得，並
    與被告丁○○、彭金凌共同前往中友百貨公司盜刷。伊拿卡回來給丁○○、郭欣
    去刷（見偵字第九五八六號卷第六頁，原審卷第五六、六八頁）。
  (五)又台灣桃園地方法院檢察署檢察官曾提示該署九十一年度偵字第一二二四六號偵
    查卷第二十九頁以下附表，要求被告指出其確實曾參與之竊盜、偽造文書犯行，
    經被告於該附表一、二之一上以打勾並簽名之方式坦認無訛。嗣原審法院於九十
    二年四月二十四日審理時再度提示該附表，請被告詳細核對後亦確認屬實（詳見
    原審卷第一一二至一一三頁）。原審法院依據被告、共犯歷次陳述及參酌卷內資
    料後另行製作附表一份提示被告指認，經被告詳細核對後亦均坦認不諱（詳見原
    審卷第一二一至一二二頁）。被告雖於本院翻異前詞，否認竊盜犯行，惟其亦自
    承有與共犯一同前往行竊地點，僅未下車行竊。按共同正犯，係基於共同之行為
    決意，依照共同行為決意中角色之分配而分擔犯罪行為之實施，始成立之。本件
    被告明知與共犯曾鴻明、簡承宗及郭欣開車前往附表一所示地點之目的為行竊
    ，而依共犯曾鴻明供稱之做案手法，均係由男子下車行竊，而女子在車上把風（
    詳見原審卷第廿九頁），被告與共犯曾鴻明、簡承宗及郭欣共同犯竊盜行為之
    共犯無誤，是被告辯稱，其未參與偷竊云云，委無足採。是被告確有參與如附表
    一、二之一、二之二所示之犯行自堪認定。復有扣案之行竊工具六角板手五支、
    十字起子一支、砂輪機一台，扣案可証。是被告於原審之自白與事實相符，應可
    採信。本件事證明確，被告犯行堪予認定，應依法論科。
二、論罪科刑部分：
  (一)按刑法第三百二十一條第一項第三款所稱之兇器，係指客觀上足以用為實施強暴
    、脅迫或抵抗行為，而於人之生命、身體安全，易生危險之器械而言；而同條項
    款所謂攜帶兇器，祇需行竊時攜帶具有危險之兇器為已足，並不以攜帶之初有行
    兇之意圖為必要，最高法院著有六十二年台上字第二四八九號判例可資參照。查
    扣案之十字起子、六角板手，在客觀上足以用為實施強暴脅迫或抵抗行為，於人
    之生命、身體安全，易生危險。而右揭被害人之汽車，或遭撬開門鎖、或打破車
    窗，且於共同被告居住處查獲上開十字起子、六角板手等物，是以，被告與其他
    共犯係持之用以行竊，應堪認定。核被告丁○○於附表一編號二所為，係犯刑法
    第三百二十條第一項普通竊盜罪；於附表一編號一、三、四、六、七部分係犯同
    法第三百二十一條第一項第三款之攜帶兇器竊盜罪；於如附表一編號五部分係犯
    同法第三百二十一條第一項第三、四款結夥三人攜帶兇器竊盜罪。
  (二)按信用卡簽帳單具有持卡人與特約商店之交易契約書及由收單銀行請求發卡銀行
    撥款之請求書等性質，故持卡人於該簽帳單簽名，係對所簽之金額負責之意，該
    簽帳單之性質為私文書。被告及共犯郭欣於如附表二之一、之二部分持竊得之
    信用卡，冒稱為真正持卡人，並在簽帳單上偽造被害人署押後持以交付店員，而
    詐取財物，核其所為，係犯刑法第二百十六條、第二百十條之行使偽造私文書罪
    、及同法第三百三十九條第一項之詐欺取財罪。渠等在簽帳單上偽造署押行為，
    係偽造私文書之部分行為，又偽造私文書後復持以行使，其偽造私文書之低度行
    為應為行使偽造私文書之高度行為所吸收，均不另論罪，而僅論以行使偽造私文
    書一罪。
  (三)被告丁○○於附表一所示竊盜行為，分別與曾鴻明、郭欣、簡承宗等人共同犯
    罪，彼此間有犯意聯絡及行為分擔，均為共同正犯（簡承宗自八十九年三月十日
    起至同年四月二十五日止因案在監，該期間應扣除其參與）。又於附表二之一、
    之二之盜刷信用卡犯行，分別與曾鴻明、郭欣、簡承宗、彭金凌有犯意之聯絡
    、行為分擔，亦均為共同正犯。
  (四)被告於其先後多次竊盜、詐欺取財、行使偽造私文書等犯行，均時間緊接，方法
    相同，觸犯構成要件相同之罪，顯係基於概括犯意而為，均為連續犯，均應依刑
    法第五十六條規定各以一罪論，並加重其刑（竊盜部分論以結夥三人攜帶兇器竊
    盜罪）。
  (五)公訴人雖僅就被告如附表二之一之盜刷信用卡犯行提起公訴，然檢察官就犯罪事
    實一部起訴者，其效力及於全部，本件被告如附表二之二部分之犯罪事實，與前
    揭論罪科刑之部分，有連續犯之關係，已如前述，本院自應就屬於裁判上一罪之
    部分一併加以審判。
  (六)被告及共犯竊取被害人信用卡後，又持以盜刷詐騙財物，其所犯結夥三人攜帶兇
    器竊盜、行使偽造私文書、詐欺取財等罪，有方法、目的之牽連關係，應依刑法
    第五十五條規定從一重之結夥三人攜帶兇器竊盜罪論處。
  (七)被告丁○○曾於八十六年間因違反麻醉藥品管理條例案，經原審法院於八十七年
    四月九日以八十六年易字第五二０八號判決判處有期徒刑七月，於八十七年五月
    三日確定，於八十八年十二月十七日執行完畢，有台灣高等法院被告全國前案記
    錄表在卷可稽（詳見本院卷第三十至四六頁），其於五年內再犯本件有期徒刑以
    上之罪，為累犯，應依刑法第四十七條規定加重其刑，並遞加重之。
  (八)原審據以論罪科刑，原非無據，惟原審對於附表五編號二不另為無罪諭知之部分
    ，認定有罪，容有違誤。檢察官上訴指摘原審判決量刑太輕，雖無理由；又被告
    上訴意旨，指摘量刑過重，雖亦無理由，惟原判決既有上述可議之處，自屬無可
    維持，應由本院撤銷改判之。爰審酌被告年紀尚輕，竟不思正途勤勉上進，素行
    不佳，復與共同被告等以集團式手法長期犯案，輕易嫖竊眾人辛勤耕耘所得，犯
    罪地點遍及全台，被害人數眾多，又因被告在各大賣場停車場竊取車主車內財物
    ，造成車主人人自危，下車時無人敢將財物留置車內，使私人轎車喪失原有功能
    ，對社會治安、個人財產危害甚大，兼衡之其品行、動機、竊盜及盜刷信用卡之
    次數、獲得之利益及犯罪後均坦承犯行，顯有悔意之態度等一切情狀，量處如主
    文第二項所示之刑。
三、沒收部分：
  (一)扣案之六角板手五支、十字起子一支、砂輪機一台（磨起子所用之物）等，均係
    供犯罪所用之物，且均屬共同被告等人所有，業據共犯曾鴻明陳述明確（詳見原
    審卷第廿八頁），應依刑法第三十八條第一項第二款宣告沒收。
  (二)附表二之一、之二所示簽帳單顧客存根聯，共犯簡承宗等人均供稱已丟棄，且未
    扣案，亦乏證據足資證明現仍存在，爰不予宣告沒收。其餘之簽帳單商店存根聯
    或銀行存根聯（三聯式），業經行使交予各該特約商店或銀行，已非被告等人所
    有，惟其上如附表二之一、之二所示偽造之署押，係被告等偽造之署押，應依刑
    法第二百十九條規定宣告沒收。
  (三)至於其餘扣案之物，如八十九年度保管字第二六九一號之安非他命、施用毒品器
    具、改造槍枝等物、均核與本案竊盜犯行無關，爰不另為沒收之諭知。
四、不另為無罪諭知部分（即附表四、五）：
  (一)公訴意旨另以：被告與曾鴻明、簡承宗、郭欣、羅清輝及不詳年籍之成年男子
    等人共同意圖為自己不法之所有，於如附表四所示之時間、地點，以停於路邊或
    量販店停車場之自用小客車為目標，並攜帶客觀上足對人之生命、身體、安全構
    成威脅，具有危險性之兇器六角板手及十字起子，以破壞汽車車鎖、後行李箱、
    敲破車窗玻璃，或趁車主下車未將車門上鎖而潛入車內之方式，而連續竊取如附
    表四所示被害人之財物。渠等於竊得被害人之信用卡後，即交由被告及共犯郭欣
    ，連續於附表五所示時間、地點，冒充真正持卡人前往商家刷卡購買物品，並
    在信用卡簽帳單上偽簽真正持卡人署押後持交店員行使，而詐取如附表五所示之
    物品，足以生損害於真正持卡人、特約商店及發卡銀行。因認被告與上開共犯均
    涉犯刑法第三百二十條、第三百二十一條第三、四款之竊盜罪嫌、第二百十六條
    、第二百十條之行使偽造私文書罪嫌、第三百三十九條第一項詐欺取財罪嫌。
  (二)按刑事訴訟法上所謂認定犯罪事實之證據，係指足以認定被告確有犯罪行為之積
    極證據而言，該項證據自須適合於被告犯罪事實之認定，始得採為斷罪資料。如
    未能發現相當證據，或證據不足以證明，自不能以推測或擬制之方法，以為裁判
    之基礎。又刑事訴訟上證明之資料，無論其為直接或間接證據，均須達於通常一
    般人均不致有所懷疑，而得確信其為真實之程度，始得據為有罪之認定，若其關
    於被告是否犯罪之證明未能達此程度，而有合理性懷疑之存在，致使無法形成有
    罪之確信，根據「罪證有疑，利於被告」之證據法則，即不得遽為不利被告之認
    定，此分別有最高法院二十九年上字第三一０五號、四十年臺上字第八六號、七
    十六年臺上字第四九八六號判例可資參照。
  (三)訊據被告堅詞否認有上開竊盜、詐欺犯行，經查：本件被告對於上開如附表一、
    二之一、二之二等犯行均坦承不諱，衡情應無否認屬連續犯如附表四、五犯行之
    必要，應認其上開自白可信性甚高。復查，本件被告及共犯等人參與之竊盜集團
    成員甚多，惟分工、組織鬆散，就竊盜、盜刷信用卡之犯行多臨時起意、各行其
    事，未必均係基於犯意之聯絡，是以，被告就其餘犯罪成員所為之案件非均知情
    ，亦未可逕行認定均屬被告所犯案件。復稽之被告及共犯等人所涉案件甚多，復
    多係臨時起意，犯案時間短暫，又犯罪時間距離本案審理之時已有三年餘，本難
    期渠等對於每次犯案之時間、地點均記憶詳實，是以，雖被告及共犯等人之歷次
    陳述或有出入，然本諸前揭罪疑惟輕原則，本院僅就被告歷次自白及共犯陳述之
    共同案件中之最小範圍內資為認定基準，其餘部分既有被告自白前後所述不符或
    與共犯供述有所歧異之瑕疵，尚難遽行執為被告不利之認定。又附表五編號一遭
    盜刷之被害人甲○○，係男性，為避免遭識破，衡情應由男性持該卡消費，是被
    告辯稱該持卡人係男性，其只盜刷女性持卡人之信用卡等語，應可採信。另附表
    五編號二雖據被告於原審坦承犯行，惟被告於同日盜刷申○○遭竊之玉山銀行及
    台北國際商業銀行信用卡達六次之多，記憶難免有誤，且申○○之信用卡係於八
    十九年三月廿六日始失竊，而據申○○之台北國際商業銀行之信用卡繳款通知單
    上所載，持卡人係於八十九年三月十日至太陽服飾消費四千一百五十元，該持卡
    人顯非被告，是該筆刷卡消費款項非由被告所盜刷，應可認定。據此，本件又查
    無其他事證足以佐認被告確有公訴意旨所指如附表四、五之竊盜、盜刷信用卡情
    事，然公訴人既認此部分與前揭論罪科刑部分具有連續犯之裁判上一罪關係，爰
    不另為無罪之諭知。
五、附此敘明部分：
  (一)就台灣桃園地方法院檢察署八十九年度偵字第七六五一號卷內所述之犯行，均係
    共犯簡承宗將個人行竊所得金飾交由郭欣持往當鋪、金飾店典當，而涉有竊盜
    、詐欺取財、偽造文書等犯嫌，此據台灣士林地方法院、台灣苗栗地方法院就簡
    承宗、郭欣判決部分認定屬實，惟尚乏證據證明與被告有關，公訴人亦未起訴
    及此，僅併予敘明。
  (二)被告雖曾因盜刷信用卡之犯行，經本院另於九十一年六月四日以九十年度上訴字
    第三六八六號判決判處有期徒刑一年六月，然該案中所認定之犯行與本案並無連
    續犯之裁判上一罪關係，已具論於該判決中，本院自得另行就本案為審理判決，
    併予敘明。
據上論斷，應依刑事訴訟法第三百六十九條第一項前段、第三百六十四條、第二百九
十九條第一項前段，刑法第二十八條、五十六條、第三百二十一條第一項第三款、第
四款、第二百十六條、第二百十條、第三百三十九條第一項、第五十五條、第四十七
條、第三十八條第一項第二款、第二百十九條，罰金罰鍰提高標準條例第一條前段，
判決如主文。
本案經檢察官彭坤業到庭執行職務。
中    華    民    國    九十二    年      十一      月      二十八      日
                              臺灣高等法院刑事第二十四庭
                                  審判長法  官  陳  貽  男
                                        法  官  李  世  貴
                                        法  官  陳  憲  裕
右正本證明與原本無異。
如不服本判決應於收受送達後十日內向本院提出上訴書狀，其未敘述上訴之理由者並
得於提起上訴後十日內向本院補提理由書（均須按他造當事人之人數附繕本）。
                                        書記官  劉  育  妃
中    華    民    國      九十二  年       十一     月      二十八      日
附錄：本判決論罪科刑法條全文
刑法第三百二十條
意圖為自己或第三人不法之所有，而竊取他人之動產者，為竊盜罪，處五年以下有期
徒刑、拘役或五百元以下罰金。
意圖為自己或第三人不法之利益，而竊佔他人之不動產者，依前項之規定處斷。
前二項之未遂犯罰之。
刑法第三百二十一條第一項第三款、第四款：
犯竊盜罪而有左列情形之一者，處六月以上、五年以下有期徒刑：
三  攜帶兇器而犯之者。
四  結夥三人以上而犯之者。
刑法第二百十六條
行使第二百十條至第二百十五條之文書者，依偽造、變造文書或登載不實事項或使登
載不實事項之規定處斷。
刑法第二百十條
偽造、變造私文書，足以生損害於公眾或他人者，處五年以下有期徒刑。
刑法第三百三十九條第一項、第三項：
意圖為自己或第三人不法之所有，以詐術使人將本人或第三人之物交付者，處五年以
下有期徒刑、拘役或科或併科一千元以下罰金。
以前項方法得財產上不法之利益或使第三人得之者，亦同。
前二項之未遂犯罰之。
附表一（竊盜部分）：
┌─┬───┬──┬───┬──────────┬────┬──────┐
│編│行為人│時間│地  點│ 犯  罪  方  法     │被害人  │  失竊財物  │
│號│      │    │      │                    │        │            │
├─┼───┼──┼───┼──────────┼────┼──────┤
│一│丁○○│年│桃園縣│由丁○○在旁把風，由│甲○○  │甲○○所有之│
│  │曾鴻明│１月│中壢市│曾鴻明持客觀上具行凶│        │皮包一個，內│
│  │      │日│中山東│危險性之起子，以破壞│        │有信用卡三張│
│  │      │    │路家樂│車門門鎖之方式（毀損│        │、金融卡二張│
│  │      │    │福停車│部分未據告訴），進入│        │、駕照及軍人│
│  │      │    │場    │甲○○所有之車號ＬＫ│        │身分證各一張│
│  │      │    │      │－七四七七號自用小客│        │。          │
│  │      │    │      │車內，竊取之。      │        │            │
├─┼───┼──┼───┼──────────┼────┼──────┤
│二│丁○○│年│台中市│由丁○○在旁把風，由│壬○○  │壬○○所有之│
│  │簡承宗│１月│家樂福│簡承宗趁壬○○所有之│        │皮包一個，內│
│  │      │日│停車場│自用小客車未鎖之際，│        │有農民銀行信│
│  │      │下午│      │徒手入車內竊取之。  │        │用卡、台中廣│
│  │      │    │      │                    │        │三百貨公司簽│
│  │      │    │      │                    │        │帳卡、中友百│
│  │      │    │      │                    │        │貨簽帳卡各一│
│  │      │    │      │                    │        │張。        │
├─┼───┼──┼───┼──────────┼────┼──────┤
│三│丁○○│年│桃園市│由丁○○在旁把風，由│戊○○  │戊○○所有之│
│  │曾鴻明│２月│中山路│曾鴻明持客觀上具行凶│        │身分證、駕照│
│  │      │日│愛買量│危險性之六角板手、螺│        │各一張，萬通│
│  │      │廿時│販店停│絲起子以破壞車門門鎖│        │銀行、合作金│
│  │      │卅分│車場  │之方式（毀損部分未據│        │庫、陽信銀行│
│  │      │許  │      │告訴），進入戊○○所│        │、郵局金融卡│
│  │      │    │      │有之車號ＢＥ－二四四│        │各一張，中國│
│  │      │    │      │九號自用小客車內，竊│        │信託、陽信銀│
│  │      │    │      │取之。              │        │行、花旗銀行│
│  │      │    │      │                    │        │信用卡各一張│
│  │      │    │      │                    │        │，以及行動電│
│  │      │    │      │                    │        │話二具、印章│
│  │      │    │      │                    │        │一枚、現金二│
│  │      │    │      │                    │        │萬元等物。  │
├─┼───┼──┼───┼──────────┼────┼──────┤
│四│丁○○│年│桃園縣│由丁○○在旁把風，由│辰○○  │辰○○所有之│
│  │曾鴻明│４月│龜山鄉│曾鴻明持客觀上具行凶│酉○○  │支票一紙、私│
│  │      │日│大同路│危險性之六角板手、螺│        │章二枚、文具│
│  │      │十七│一０二│絲起子以破壞車門門鎖│        │一批，以及蘇│
│  │      │時卅│號前  │之方式（毀損部分未據│        │德輝所有之郵│
│  │      │分許│      │告訴），進入辰○○所│        │局存摺一本。│
│  │      │    │      │有之車號ＦＬ─０四０│        │            │
│  │      │    │      │二號自用小客車內，竊│        │            │
│  │      │    │      │取之。              │        │            │
├─┼───┼──┼───┼──────────┼────┼──────┤
│五│丁○○│年│桃園縣│由丁○○、郭欣在旁│癸○○  │癸○○所有之│
│  │郭欣│４月│平鎮市│把風，由曾鴻明持客觀│        │駕照、中國信│
│  │曾鴻明│日│大潤發│上具行凶危險性之六角│        │託金融卡、中│
│  │      │某時│賣場停│板手、螺絲起子以破壞│        │國信託信用卡│
│  │      │    │車場  │車門門鎖之方式（毀損│        │（卡號四五六│
│  │      │    │      │部分未據告訴），進入│        │三０一一０六│
│  │      │    │      │癸○○所有之車號ＫＥ│        │三五二九０八│
│  │      │    │      │－五一一二號自用小客│        │）各一張    │
│  │      │    │      │車內，竊取之。      │        │            │
├─┼───┼──┼───┼──────────┼────┼──────┤
│六│丁○○│年│新竹縣│由丁○○在旁把風，由│午○○  │午○○所有之│
│  │曾鴻明│４月│永安漁│曾鴻明持客觀上具行凶│        │手提包、皮包│
│  │      │日│港    │危險之六角板手、螺絲│        │各一個、健保│
│  │      │某時│      │起子以破壞車門門鎖之│        │卡、金融卡、│
│  │      │    │      │方式（毀損部分未據告│        │駕照各一張、│
│  │      │    │      │訴），進入午○○所有│        │現金一千元  │
│  │      │    │      │之自用小客車內，竊取│        │            │
│  │      │    │      │之。                │        │            │
├─┼───┼──┼───┼──────────┼────┼──────┤
│七│丁○○│年│桃園縣│由丁○○在旁把風，由│丙○○  │丙○○所有之│
│  │曾鴻明│４月│大園鄉│曾鴻明持客觀上具行凶│        │健保卡、駕照│
│  │      │日│竹圍漁│危險性之六角板手、螺│        │、台新銀行信│
│  │      │十八│港    │絲起子以破壞車門門鎖│        │用卡各一張，│
│  │      │時十│      │之方式（毀損部分未據│        │郵局、新竹企│
│  │      │分許│      │告訴），進入丙○○所│        │銀、台灣企銀│
│  │      │    │      │有自用小客車內，竊取│        │、農民銀行金│
│  │      │    │      │之。                │        │融卡各一張，│
│  │      │    │      │                    │        │以及行動電話│
│  │      │    │      │                    │        │一具得手。  │
└─┴───┴──┴───┴──────────┴────┴──────┘
附表二之一（起訴之盜刷信用卡部分）：
┌─┬──────┬─────┬────────┬───────────┐
│編│追加起訴狀內│  時間    │ 犯罪地點       │ 犯罪事實             │
│號│之編號      │          │                │                      │
├─┼──────┼─────┼────────┼───────────┤
│一│附表二編號二│八十九年二│連昇通信事業有限│由丁○○持未○○所有之│
│  │            │月五日某時│公司            │中國信託信用卡，於簽帳│
│  │            │          │                │單上偽簽未○○之署名後│
│  │            │          │                │，持交店員詐購價值一萬│
│  │            │          │                │五千八百元之貨物得手。│
├─┼──────┼─────┼────────┼───────────┤
│二│附表二編號四│八十九年四│桃園縣中壢市中正│由丁○○持癸○○所有之│
│  │            │月十五日十│路一三六號屈臣氏│中國信託信用卡（卡號四│
│  │            │四時四十八│商行            │00000000000│
│  │            │分        │                │二九０八），於簽帳單上│
│  │            │          │                │偽簽癸○○之署名後，持│
│  │            │          │                │交店員詐購價值五千一百│
│  │            │          │                │九十九元之貨物得手。  │
├─┼──────┼─────┼────────┼───────────┤
│三│附表二編號五│八十九年四│桃園縣中壢市中正│由丁○○持癸○○所有之│
│  │            │月十五日十│路二０四號三商百│中國信託信用卡（卡號四│
│  │            │四時五十八│貨              │00000000000│
│  │            │分        │                │二九０八），於簽帳單上│
│  │            │          │                │偽簽癸○○之署名後，持│
│  │            │          │                │交店員詐購價值一萬四千│
│  │            │          │                │八百元之貨物得手。    │
└─┴──────┴─────┴────────┴───────────┘
附表二之二（未據起訴，但為起訴效力所及部分）
┌──┬──────┬────────┬───────────────┐
│編號│時        間│  犯  罪  地  點│  犯      罪      事      實  │
│    │（八十九年）│                │                              │
├──┼──────┼────────┼───────────────┤
│一  │一月廿日十八│台中市○○路○段│簡承宗、丁○○、彭金凌共同前往│
│    │時十分      │一六一號中友百貨│，由丁○○持壬○○所有之中友百│
│    │            │公司            │貨簽帳卡（卡號00000000│
│    │            │                │00000000），於簽帳單上│
│    │            │                │偽簽壬○○之署名後，持交店員詐│
│    │            │                │購價值八千八百八十八元之貨物得│
│    │            │                │手。                          │
├──┼──────┼────────┼───────────────┤
│二  │一月廿日十八│台中市○○路○段│簡承宗、丁○○、彭金凌共同前往│
│    │時五十分    │一六一號中友百貨│，推由彭金凌（公訴人誤載為呂雪│
│    │            │公司            │雲）持壬○○所有之中友百貨簽帳│
│    │            │                │卡（卡號00000000000│
│    │            │                │一０九０五），冒稱為壬○○本人│
│    │            │                │於簽帳單上偽簽壬○○之署名後，│
│    │            │                │持交店員蕭如馨詐購二件衣服（價│
│    │            │                │值一萬二千六百元）得手。      │
├──┼──────┼────────┼───────────────┤
│三  │三月廿六日十│宜蘭縣羅東鎮中正│由丁○○持申○○所有之玉山銀行│
│    │二時五十五分│路九十九號全國電│信用卡（卡號000000000│
│    │            │子專賣店        │0000000），於簽帳單上偽│
│    │            │                │簽申○○之署名後，持交店員詐購│
│    │            │                │價值九千九百五十元之貨物得手。│
├──┼──────┼────────┼───────────────┤
│四  │三月廿六日十│宜蘭縣羅東鎮興東│由丁○○持申○○所有之玉山銀行│
│    │三時許      │路一百三十九號全│信用卡（卡號000000000│
│    │            │國電子專賣店    │0000000），以及台北國際│
│    │            │                │商銀信用卡（卡號0000000│
│    │            │                │000000000），連續四次│
│    │            │                │於簽帳單上偽簽申○○之署名後，│
│    │            │                │持交店員分別詐購價值九千四百六│
│    │            │                │十八元、八千九百二十四元、九千│
│    │            │                │九百五十元、一萬元之貨物得手。│
├──┼──────┼────────┼───────────────┤
│五  │三月廿六日某│宜蘭縣羅東鎮屈臣│由丁○○持申○○所有之台北國際│
│    │時          │氏商行          │商銀信用卡（卡號0000000│
│    │            │                │000000000），於簽帳單│
│    │            │                │上偽簽申○○之署名後，持交店員│
│    │            │                │詐購價值四千元之貨物得手。    │
├──┼──────┼────────┼───────────────┤
│六  │四月十八日某│桃園縣某商店    │由丁○○持辛○○所有之中國信託│
│    │時          │                │信用卡（卡號000000000│
│    │            │                │0000000），於簽帳單上偽│
│    │            │                │簽辛○○之署名後，持交店員詐購│
│    │            │                │價值二千元之電器得手。        │
├──┼──────┼────────┼───────────────┤
│七  │六月廿三日十│桃園縣楊梅鎮大成│由丁○○持乙○○所有之卡號五四│
│    │五時五十一分│路八十九號三商百│00000000000000之│
│    │            │貨              │富邦商銀信用卡，於簽帳單上偽簽│
│    │            │                │乙○○之署名後，持交店員詐購行│
│    │            │                │動電話（價值二萬一千一百十五元│
│    │            │                │）得手。                      │
└──┴──────┴────────┴───────────────┘
附表三（扣得之贓物）：
（一）在丁○○身上扣得
      １‧李春媛之身份證、健保卡、汽車駕照、百視達卡各一張
      ２‧蔡谷聲之中興倉儲批發卡一張
      ３‧蔡先知之萬客隆卡一張
      ４‧向秀娥之家樂福出入證一張
      ５‧癸○○之小客車駕照一張
      ６‧辛○○之身份證一張、健保卡一張、信用卡簽帳單一張
（二）在丁○○房間查獲：
      １‧冒用辛○○信用卡盜刷之聲寶牌電子保溫鍋一台
      ２‧孫麗莎之中國信託信用卡一張
      ３‧陳沛苹之健保卡一張）、土地銀行信用卡一張
      ４‧丙○○之小客車駕照一張、健保卡一張
      ５‧謝淑蕙之身份證一張、健保卡一張
      ６‧謝佳芳之身分證一張、健保卡一張
      ７‧曾佳姿之重機車駕照一張
      ８‧午○○之健保卡一張、重型機車保險卡一張
      ９‧吳琬琰之身分證一張
      １０‧申○○身份證一張、健保卡一張
      １１‧楊國鼎之身分證一張、汽機車駕照二張
      １２‧以竊得之信用卡在桃園新光三月百貨盜刷之人頭馬ＸＯ洋酒二瓶
      １３‧以竊得之信用卡在中壢三商百貨盜刷之飛利浦音響一台
（三）在丁○○、曾鴻明所駕車牌號碼Ｖ２—２０８２號自用小客車上查獲：
      １‧葉文宏遠東愛買出入證一張
      ２‧辛○○家樂福出入證一張
      ３‧酉○○八德更寮腳郵局存摺一本
（四）在曾鴻明身上查獲：
      １‧劉明美亞太量販卡一張
（五）在羅清輝身上查獲：
      １‧徐瑞玟身份證一張
      ２‧王文樹職業小客車駕照一張
      ３‧萬泰銀行海東分行，支票號碼：ＢＦ0000000，帳號：00000
          000，面額：五十六萬五千八百四十元之支票一張
附表四（竊盜不另為無罪諭知部分）：
┌─┬──────┬─────┬────────┬───────────┐
│編│追加起訴狀內│  時間    │ 犯罪地點       │公訴人所指犯罪事實    │
│號│之編號      │          │                │                      │
├─┼──────┼─────┼────────┼───────────┤
│一│附表一編號三│八十九年二│桃園縣大溪鎮德興│由郭欣在旁把風，由簡│
│  │            │月五日十二│里環湖公路旁    │承宗、羅清輝、曾鴻明持│
│  │            │時許      │                │客觀上具行兇危險性之六│
│  │            │          │                │角板手，以破壞車門門鎖│
│  │            │          │                │之方式（毀損部分未據告│
│  │            │          │                │訴），進入未○○所有之│
│  │            │          │                │自用小客車內，竊取謝淑│
│  │            │          │                │慧所有之身份證、健保卡│
│  │            │          │                │、美國銀行信用卡、中國│
│  │            │          │                │信託信用卡、台新銀行金│
│  │            │          │                │融卡各一張、現金日幣二│
│  │            │          │                │萬六千元、新台幣四千元│
│  │            │          │                │、行動電話一具，以及張│
│  │            │          │                │讚祥所有之台新銀行金融│
│  │            │          │                │卡、台灣銀行金融卡、身│
│  │            │          │                │份證、健保卡、美國銀行│
│  │            │          │                │信用卡各一張得手。    │
├─┼──────┼─────┼────────┼───────────┤
│二│附表一編號五│八十九年三│宜蘭縣羅東鎮中正│由郭欣在旁把風，由簡│
│  │            │月廿六日  │北路喜互惠超市停│承宗、羅清輝、曾鴻明持│
│  │            │          │車場            │客觀上具行兇危險性之六│
│  │            │          │                │之方式（毀損部分未據告│
│  │            │          │                │訴），進入陳英豐所有之│
│  │            │          │                │車號ＩＵ—二八０五號自│
│  │            │          │                │用小客車，竊取申○○所│
│  │            │          │                │有之身份證、健保卡、玉│
│  │            │          │                │山銀行信用卡、（卡號五│
│  │            │          │                │00000000000│
│  │            │          │                │八九０二）、台北國際商│
│  │            │          │                │銀信用卡（卡號五四三六│
│  │            │          │                │00000000000│
│  │            │          │                │一）、台北國際商銀提款│
│  │            │          │                │卡、台灣企銀提款卡各一│
│  │            │          │                │張得手。              │
├─┼──────┼─────┼────────┼───────────┤
│三│附表一編號十│八十九年八│桃園縣中壢市中山│由丁○○在旁把風，由曾│
│  │            │月八日    │東路家樂福停車場│鴻明持客觀上具行兇危險│
│  │            │          │                │性之起子，以破壞己○○│
│  │            │          │                │所有之機車行李箱之方式│
│  │            │          │                │（毀損部分未據告訴），│
│  │            │          │                │竊取己○○置於其內之現│
│  │            │          │                │金一萬六千元、行動電話│
│  │            │          │                │三具、提款卡一張、信用│
│  │            │          │                │卡二張得手。          │
├─┼──────┼─────┼────────┼───────────┤
│四│附表一編號十│八十九年九│桃園縣中壢市中山│由丁○○在旁把風，由曾│
│  │一          │月十二日廿│東路家樂福停車場│鴻明持客觀上具行兇危險│
│  │            │二時卅分  │                │性之起子，以破壞歐陽蕙│
│  │            │          │                │蘭所有之機車行李箱之方│
│  │            │          │                │式（毀損部分未據告訴）│
│  │            │          │                │，竊取歐陽蕙蘭置於其內│
│  │            │          │                │之現金二百元、行動電話│
│  │            │          │                │二具、提款卡、信用卡、│
│  │            │          │                │身份證、駕照、行照各一│
│  │            │          │                │張。                  │
├─┼──────┼─────┼────────┼───────────┤
│五│附表一編號十│八十九年九│桃園縣中壢市中山│由丁○○在旁把風，由曾│
│  │二          │月廿六日  │東路家樂福停車場│鴻明趁徐瑞妹所有之車號│
│  │            │          │                │ＣＮ─三０六０號之自用│
│  │            │          │                │車車門未鎖之機，入車內│
│  │            │          │                │竊取徐瑞妹所有之現金四│
│  │            │          │                │萬元、金融卡二張、國泰│
│  │            │          │                │人壽保單收據四十張、行│
│  │            │          │                │動電話二具、支票廿五張│
│  │            │          │                │提、印章三個得手。    │
├─┼──────┼─────┼────────┼───────────┤
│六│附表一編號十│八十九年九│桃園縣中壢市中山│由丁○○在旁把風，由曾│
│  │三          │月廿八日廿│東路家樂福停車場│鴻明趁巳○○疏於防備之│
│  │            │二時卅分  │                │際，徒手竊取巳○○置於│
│  │            │          │                │車號ＩＶＥ─ 一六五號 │
│  │            │          │                │機車上之皮包一個，內有│
│  │            │          │                │現金六百元，身分證一張│
│  │            │          │                │得手。                │
├─┼──────┼─────┼────────┼───────────┤
│七│附表一編號十│八十九年十│桃園縣中壢市中山│由丁○○在旁把風，由曾│
│  │四          │二月六日八│東路二段五二六巷│鴻明持客觀上具行凶危險│
│  │            │十卅分許  │十一號前        │性之起子，以破壞卯○○│
│  │            │          │                │駕用之車號Ｌ八－四二０│
│  │            │          │                │七０號自用小客車車窗方│
│  │            │          │                │式(毀損部分未據告訴)，│
│  │            │          │                │入內竊取卯○○所有之手│
│  │            │          │                │提箱一個，內有護照二本│
│  │            │          │                │、台胞證一本得手。    │
│  │            │          │                │票六張得手。          │
├─┼──────┼─────┼────────┼───────────┤
│八│附表一編號十│八十九年十│桃園縣中壢市中山│由丁○○在旁把風，由曾│
│  │五          │二月八日  │東路家樂福停車場│鴻明持客觀上具行凶危險│
│  │            │          │                │性之起子，以破壞庚○○│
│  │            │          │                │所有之車號V九─四二六 │
│  │            │          │                │三號自用小客車車門之方│
│  │            │          │                │式(毀損部分未據告訴)，│
│  │            │          │                │入內竊取庚○○所有之手│
│  │            │          │                │提包兩個，內有銀行存褶│
│  │            │          │                │二本、行動電話一具、支│
│  │            │          │                │票六張得手。          │
├─┼──────┼─────┼────────┼───────────┤
│九│附表一編號十│九十年六月│桃園縣楊梅鎮永美│由丁○○在旁把風，由曾│
│  │六          │四日      │路三六九號前    │鴻明持客觀上具行凶危險│
│  │            │          │                │性之起子，以破壞子○○│
│  │            │          │                │所有之車號G七─九三三 │
│  │            │          │                │五號自用小客車車門之方│
│  │            │          │                │式(毀損部分未據告訴)，│
│  │            │          │                │入內竊取子○○所有之銀│
│  │            │          │                │行提款卡二張、信用卡一│
│  │            │          │                │張、支票三張、現金四萬│
│  │            │          │                │元、健保卡、身分證、產│
│  │            │          │                │業工會會員證各一張、行│
│  │            │          │                │動電話一具得手。      │
├─┼──────┼─────┼────────┼───────────┤
│十│附表一編號十│九十年六月│桃園縣楊梅鎮三民│由丁○○在旁把風，由曾│
│  │七          │十九日某時│北路一六二巷前  │鴻明持客觀上具行凶危險│
│  │            │          │                │性之起子，以破壞丑○○│
│  │            │          │                │所有之車號九Ｆ─七００│
│  │            │          │                │六號自用小客車車窗之方│
│  │            │          │                │式(毀損部分未據告訴)，│
│  │            │          │                │入內竊取丑○○所有之Ｃ│
│  │            │          │                │Ｄ盒一個得手。        │
└─┴──────┴─────┴────────┴───────────┘
附表五（盜刷信用卡不另為無罪諭知部分）：
┌─┬──────┬─────┬────────┬───────────┐
│編│追加起訴狀內│  時間    │ 犯罪地點       │公訴人所指之犯罪事實  │
│號│編號        │          │                │                      │
├─┼──────┼─────┼────────┼───────────┤
│一│附表二編號一│八十八年一│於台灣省某地    │由丁○○持甲○○所有之│
│  │            │月廿一日  │                │信用卡，於簽帳單上偽簽│
│  │            │          │                │甲○○之署名後，持交特│
│  │            │          │                │約商店店員詐購價值四萬│
├─┼──────┼─────┼────────┼───────────┤
│二│附表二編號三│八十九年三│太陽服飾        │由丁○○持申○○所有之│
│  │            │月廿六日某│                │台北國際商銀信用卡（卡│
│  │            │時        │                │號0000000000│
│  │            │          │                │０二二九０一），於簽帳│
│  │            │          │                │單上偽簽申○○之署名後│
│  │            │          │                │，持交店員詐購價值四千│
│  │            │          │                │一百五十元之貨物得手。│
└─┴──────┴─────┴────────┴───────────┘


司法院資訊處製作；財團法人民間司法改革基金會備份。
